【裁判字號】    96,簡上,1056
【裁判日期】    970131
【裁判案由】    賭博
【裁判全文】
臺灣高雄地方法院刑事判決            96年度簡上字第1056號
上  訴  人
即  被  告  乙○○
                    號
上  訴  人
即  被  告  甲○○
                    號
上列上訴人即被告因賭博案件，不服本院96年度簡字第3803 號
中華民國96年10 月24日第一審簡易判決（聲請簡易判決處刑書
案號：96年度偵字第7747號），提起上訴，本院管轄之第二審合
議庭判決如下：
    主  文
上訴駁回。
甲○○緩刑參年。
    事  實
一、乙○○與其所雇用之甲○○共同基於意圖營利而供給賭博場
    所、聚眾賭博及在公眾得出入之場所賭博財物之犯意聯絡，
    自民國96年2 月28日起，由乙○○在其所經營位於高雄市○
    鎮區○○路14號1 樓之娛樂廣場之公眾得出入場所，擺設如
    附表所示電玩機臺共34臺，並由甲○○在該娛樂廣場內負責
    為不特定賭客兌換代幣、洗分、兌換現金及監看店內營業情
    形等工作，而共同與不特定人賭博財物。賭博方式係以一比
    一或五比一，即新臺幣（下同）10元開10分或50元開10分之
    比例方式開分，並以所開分數押注、比倍及轉押注分數之方
    式把玩電玩機臺，如押中特定號碼或勝出時，則依該電玩機
    臺所預設之程式獲若干倍數之積分，若未押中，所押分數則
    落入同一機臺之程式內，待賭客把玩完畢後，再以機具內累
    積之分數以一比一方式向甲○○洗分換成現金，藉此射倖之
    賭博方式，計算輸贏。嗣於96年3 月7 日21時40分許，賭客
    丁○○前往上開娛樂廣場，並以5 比1 之比率向甲○○兌換
    ，把玩「賽馬」及「中國象棋」電玩機臺賭博，嗣「賽馬」
    電玩機臺剩下400 分、「中國象棋」電玩機臺剩下600 分時
    ，丁○○向甲○○示意要洗分，並以一比五之比例兌換「賽
    馬」之300 分，及價值500 元之計分卡1 張共2,000 元；以
    一比一之比例兌換「中國象棋」之600 分，共600 元，甲○○旋前來確認分數並將電玩機臺之分數歸零，並由乙○○示
    意丁○○行至在該娛樂廣場門口之檳榔攤前，將所獲得之
    500 分計分卡交付與乙○○，乙○○則將丁○○贏得之賭資
    共2,600 元交付與丁○○，丁○○旋將所獲得賭資置於內褲
    裡時，當場為警查獲，乙○○見狀遂將丁○○交付之500 分
    寄分卡1 張棄置於地上，警並扣得上開賭博性電子遊戲機34
    臺（共含IC板34塊）、寄分卡199 張（1,000 分46張、500
    分51張、200 分52 張 、100 分50張）、丁○○身上賭資
    2,600 元、計幣器1 臺、洗分表1 張、櫃檯內賭資共2 萬
    3,000 元、代幣690 枚。
二、案經高雄市政府警察局前鎮分局報請台灣高雄地方法院檢察
    署檢察官偵查後，聲請以簡易判決處刑。
    理  由
一、上揭犯罪事實，業據上訴人即被告乙○○、甲○○於本院審
    理中坦承不諱，核與證人即賭客丁○○於警詢中指訴之情節
    相符，復有受執行人為乙○○、甲○○及丁○○之搜索扣押
    筆錄、扣押物品目錄表及高雄市政府警察局行政科專勤組查
    獲案件移交清冊各1 份，現場蒐證照片17幀在卷可資佐證。
    足徵，被告2 人之前開自白與事實相符，自可採為認定事實
    之依據，本件事證明確，被告2 人犯行洵堪認定。
二、核被告乙○○、甲○○所為，均係犯刑法第266 條第1 項前
    段之賭博罪及第268 條之圖利供給賭博場所及聚眾賭博罪。
    被告2 人間，就上揭賭博、圖利供給賭博場所及聚眾賭博罪
    ，有犯意聯絡及行為分擔，均為共同正犯。被告所犯賭博罪
    、意圖營利供給賭博場所及聚眾賭博罪，係基於一個賭博犯
    意之決定，達成其同一犯罪之各個舉動，應屬法律概念之一
    行為，其以一行為觸犯上開3 罪名，為想像競合犯，依刑法
    第55條規定從一重之意圖營利聚眾賭博罪論處。聲請書雖漏
    未論及被告等意圖營利聚眾賭博之罪，惟被告2 人所犯之圖
    利聚眾賭博罪，與聲請意旨所載之賭博及圖利供給賭博場所
    罪之犯罪事實有想像競合之裁判上一罪關係已如前述，自得
    併以審理。原審審酌被告乙○○、甲○○提供賭博場所供不
    特定顧客賭博財物，藉此營利，敗壞社會風氣，且現場供作
    賭具之電子遊戲機達34台，其規模非小，助長人性貪慾及滋
    生社會問題均屬嚴重；犯後之初均否認犯行，並無悔意；並
    審酌被告乙○○前有賭博及違反電子遊戲場業管理條例之前
    科，品行不佳，被告甲○○並無前科，素行良好，又被告乙○○為上開營業場所負責人，被告甲○○僅為受僱員工，及
    被告乙○○之經營時間僅約1 週餘，時間不長，暨其等犯罪
    動機、目的、手段等一切情狀，分別量處有期徒刑6 月及3
    月，並以本件被告2 人犯罪時間，係在96年4 月24日以前，
    依中華民國96年罪犯減刑條例第7 條規定，同時諭知其減得
    之刑。併參酌被告乙○○為商人，大學畢業，家境小康，被
    告甲○○則為國中畢業，擔任服務生，家境小康等情，各諭
    知易科罰金之折算標準，其認事用法均無違誤，量刑亦稱妥
    適。上訴意旨指摘原判決量刑過重並無理由，應予駁回。末
    查，被告甲○○前未曾受有期徒刑以上刑之宣告，有臺灣高
    等法院被告全國前案紀錄表及臺灣高雄地方法院檢察署刑案
    資料查註紀錄表各一件附卷可憑，其因一時短於思慮，致觸
    犯本案犯行，本院認被告經此偵審程序及罪刑之宣告，當知
    所警惕，信無再犯之虞，因認原審前開對被告甲○○宣告之
    刑，以暫不執行為適當，故予以宣告緩刑3 年，附此敘明。
據上論斷，應依刑事訴訟法第455 條之1 第1 項、第3 項、第
364 條、第368 條，刑法第74條第1項第1 款，判決如主文。
本案經檢察官丙○○到庭執行職務。
中    華    民    國    97    年    1    月    31    日
                  刑事第十二庭審判長  法  官  洪碩垣
                                      法  官  葉文博
                                      法  官  張  震
以上正本證明與原本無異。
不得上訴。
中    華    民    國    97    年    1     月    31    日
                                      書記官  鄒秀珍
附表：
   ┌───┬─────────┬─────────┐
   │編號  │      品  名      │     數  量       │
   ├───┼─────────┼─────────┤
   │ 1    │ 龍鳳機台         │1台（含IC板1 塊） │
   ├───┼─────────┼─────────┤
   │ 2    │ 金象王機台       │1台（含IC板1塊）  │
   ├───┼─────────┼─────────┤
   │ 3    │ 五虎將二代機台   │1台（含IC板1塊）  │
   ├───┼─────────┼─────────┤
   │ 4    │ 虎豹機台         │1台（含IC板1 塊） │
   ├───┼─────────┼─────────┤
   │ 5    │ 小瑪琍三代機台   │2台（含IC板2 塊） │
   ├───┼─────────┼─────────┤
   │ 6    │ 賽馬機台         │2台（含IC板2 塊） │
   ├───┼─────────┼─────────┤
   │ 7    │ 中國象棋機台     │2台（含IC板2 塊） │
   ├───┼─────────┼─────────┤
   │ 8    │ 鑽石列車機台     │8台（含IC板8 塊） │
   ├───┼─────────┼─────────┤
   │ 9    │ 超世紀賓果機台   │3台（含IC板3 塊） │
   ├───┼─────────┼─────────┤
   │10    │ 東方之珠機台     │1台（含IC板1 塊） │
   ├───┼─────────┼─────────┤
   │11    │ 滿貫大亨機台     │8台（含IC板8 塊） │
   ├───┼─────────┼─────────┤
   │12    │ 百萬雄兵機台     │2台（含IC板2 塊） │
   ├───┼─────────┼─────────┤
   │13    │ 幸運葫蘆機台     │2台（含IC板2 塊） │
   ├───┼─────────┼─────────┤
   │14    │ 計幣器           │      1台         │
   ├───┼─────────┼─────────┤
   │15    │ 1000分計分卡     │      46張        │
   ├───┼─────────┼─────────┤
   │16    │ 500分計分卡      │      51張        │
   ├───┼─────────┼─────────┤
   │17    │ 200分計分卡      │      52張        │
   ├───┼─────────┼─────────┤
   │18    │ 100分計分卡      │      50張        │
   ├───┼─────────┼─────────┤
   │19    │ 洗分表           │      1張         │
   ├───┼─────────┼─────────┤
   │20    │ 代幣             │      690枚       │
   ├───┼─────────┼─────────┤
   │21    │週轉金（櫃臺部分）│新台幣23,000元    │
   └───┴─────────┴─────────┘


司法院資訊處製作；財團法人民間司法改革基金會備份。
